臺灣高等法院交通事件裁定　　　　　　 94年度交抗字第658號
　　抗　告　人
　　即受處分人　甲○○
上列抗告人因違反道路交通管理處罰條例案件，不服臺灣基隆地
方法院，中華民國94年8月11日所為裁定（94年度交聲字第154號
，提起抗告，本院裁定如下：
    主  文
抗告駁回。
    理  由
一、原處分意旨略以: 異議人即受處分人所駕駛車號3N-9211號
    自小客車，於民國94年5月3日上午9時10分在臺北市○○路○
    段50巷315弄14號對面，違規併排停車，經臺北市政府交通
    局以北市交停字第1AA384682號舉發違反道路交通管理處罰
    條例第56條第1項第6款規定，裁處新臺幣（下同）1,200元
    之罰鍰。
二、異議意旨略以: 異議人遭舉發違規併排停車之地點並未經政
    府徵收，乃一私人土地，且該處亦未設有停車線及行駛中線
    ，為此提出異議。
三、原裁定以: 異議人所駕駛之車號3N-9211號自小客車於94年5
    月3日上午9時10分，在臺北市○○路○段50巷315弄14號對面
    違規併排停車之事實，有臺北市政府交通局北市交停字第1A
    AA384682號舉發單暨採證照片1幀在卷可按。其違規併排停
    車之事實至為明確。按道路係指公路、街道、巷衖、廣場、
    騎樓、走廊或其他有供公眾通行之地方，道路交通管理處罰
    條例第3條第1款設有規定。故凡舉供公眾通行之地方，均屬
    道交通管理處罰條例所指之「道路」，並不以加以設置標線
    或其土地經徵收屬於國家所有為必要。本件依卷附採證照片
    及異議人所提出之照片所示，違規地點之巷道顯係供大眾人
    車通行之地方，既係提供公眾通行之用，即屬道路交通管理
    處罰條例所指之「道路」，自應受道路交通管理處罰條例之
    規範。又禁止併排停車之目的除在防止妨礙其他合法停車人
    之通行外，亦在維護該路段用路人之權利，蓋因並排停車後
    會造成該路段其他用路人行車範圍變小、易生行車之危險，
    而依卷附之採證照片所示，異議人併排停車處係位於巷內，
    且因其併排停車，致使道路變窄，無法免除影響車輛駕駛人
    視線、判斷及其他行人難免行駛路中，而易生交通事故之可
    能性，是其併排停車即有妨礙交通安全之虞。至本件違規地
    點雖未劃設有禁止停車或禁止臨時停車之紅色或黃色之標線
    ，而得以停車，惟受處分人於該處停車時，仍應注意其他停
    車時應注意之規定，以避免妨害交通安全與行車秩序，而受
    處分人併排停車之方式，已與道路交通安全規則第112條第1
    項第10款「汽車停車時，不得併排停車」之規定相違，更得
    確定受處分人之行為非屬適法，是異議人即受處分人主張其
    違規停車之地點未經政府徵收而為私人土地，且未劃有停車
    線或中線，應非屬道路，據為免罰之理由為辯，實無足採。
    是原處分機關禕道路交通管理處罰條例第56條第1項第6款及
    違反道路交通管理事件統一裁罰基準及處理細則之規定，逕
    行裁處受處分人罰鍰1,200元，核無違誤，異議人之異議人
    無理由，應予駁回。
四、抗告意旨略以: 抗告人遭舉發之時，路面已停有一整排車，
    何獨僅認定係抗告人併排停車；抗告人停車處前尚有一棟私
    人建築物，車輛並未超出建築物；而系爭路段20餘年均未有
    過車禍事故。為此提起抗告，請撤銷原裁定。
五、原審已於裁定內詳敘道路交通管理處罰條例所稱「道路」之
    意義、範圍，法律禁止併排停車之目的，以及停車於未劃設
    禁止停車線之處所，仍應注意停車時應注意之其他規定，而
    以原處分機關以抗告人違規併排停車予以裁處罰鍰，並無不
    合，而駁回其異議，經核並無不合。抗告人遭舉發當時，路
    邊縱亦停有一整排車輛，係該車輛應受違規舉發之問題，非
    抗告人得以在該處違規併排停車之免責事由；抗告人以其停
    車處前方有一建築物，其並未超出建築物及該路段多年來未
    因停車問題發生車禍事故云云，亦均無以卸免其併排停車之
    違規事實，是抗告人指摘原裁定不當，為無理由，應予駁回
    。
六、據上論結，應依道路交通案件處理辦法第26條，刑事訴訟法
    第412條，裁定如主文。
中　　華　　民　　國　　94　　年　　9 　　月　　20　　日
                  交通法庭審判長法　官  蔡永昌
　　　　　　　　　　　　　　　　法  官  陳榮和
　　　　　　　　　　　　　　　　法  官  蔡國在
以上正本證明與原本無異。
不得再抗告。
                                書記官  耿鳳君
中　　華　　民　　國　　94　　年　　9 　　月　　20　　日
